【裁判字號】    89,訴,981
【裁判日期】    900315
【裁判案由】    毒品危害防制條例
【裁判全文】
臺灣臺北地方法院刑事判決                          八十九年度訴字第九八一號
    公  訴  人  臺灣臺北地方法院檢察署檢察官
    被      告  乙○○
    公設辯護人  本院公設辯護人丙○○
右列被告因違反毒品危害防制條例案件，經檢察官提起公訴（八十九年度偵字第一○
五六○號）及併案審理（八十九年度毒偵字第二○一四號），本院判決如左：
    主  文
乙○○連續幫助販賣第二級毒品，處有期徒刑伍年。
扣案之安非他命壹包（毛重零點肆公克、淨重零點貳公克）沒收銷燬之。
    事  實
一、乙○○基於幫助他人販賣第二級毒品之概括犯意，連續二次於民國（下同）八十
    七年三月間，因案外人丁○○電詢有無安非他命可供施用時，代為尋覓賣主，並
    以一小包新台幣（下同）一千元之價格轉交貨款與不詳姓名年籍成年人士，再將
    安非他命交予丁○○，嗣於八十九年一月二十日晚間約二十一時許，乙○○承前
    犯意，再為丁○○聯繫賣主並代為購買安非他命，而丁○○於同月二十二日一時
    許因違反毒品危害防制條例案件經警查獲，始循線查獲乙○○幫助他人販賣安非
    他命犯行。乙○○復於八十九年三月八日下午六時四十分許，在台北縣深坑鄉○
    ○○路九巷三弄六號三樓其住處樓下，介紹其友人甲○以五百元之代價，向綽號
    「豆花」（乙○○於偵查中稱係綽號「阿明」者，於本院審理時又改稱係綽號「
    鴿子」之女子）之不詳真實姓名男子購買安非他命一包（毛重○．四公克、淨重
    ○．二公克），嗣為警循線查獲，並於甲○身上扣得甫自「豆花」處購得之前開
    安非他命。
二、案經台北市政府警察局萬華分局移送台灣桃園地方法院檢察署呈請台灣高等法院
    檢察署令轉台灣台北地方法院檢察署檢察官偵查起訴。
    理  由
一、訊據被告固不否認於右開時地曾代甲○聯絡不詳姓名年籍綽號「豆花」者購買安
    非他命，惟辯稱渠僅係代為轉答居間，並未販賣等語。經查，證人甲○於偵查中
    證稱：「（問：向乙○○買幾次安？）八十九年三月八日下午從『高』樓下經過
    ，被『高』看見，告訴我有貨要不要，我開玩笑說要五百元，他朋友果真拿五百
    元的貨給我，他朋友拿了一包安非他命給我，我到乙○○處拿身分證要辦手機，
    誰知警察就來了。」（參八十九年度偵字第三九八三號卷第二十六頁背面），於
    本院審理復稱：「（問：有否吸安非他命？安非他命向何人買的？）有，八十九
    年三月八日我走過被告住處，被告告訴我友人在賣安非他命問我要不要，我說我
    只有五百元，被告說他幫我聯絡過，對方說願意賣，結果沒多久，有一成年男子
    就拿安非他命過來給我，不是我直接向被告買的。（參酌本院八十九年十一月二
    十一日訊問筆錄），另併案審理一案中證人丁○○亦稱「（問：共跟被告買進幾
    次安非他命？）兩次，都是我打電話給被告跟他說我要買，每次他都會跟我合買
    。貨是被告拿給我，我先前有勒戒過一次，在勒戒前他也曾經賣給我過，次數不
    記得，都是我打電話聯絡他的，他會跟另一我不認識的人同來，我錢交給他後，
    他轉交給那位陌生者，然後我們再平分。」（參本院八十九年十二月十九日訊問
    筆錄），足見被告確係在他人詢問可否購得安非他命時，代為聯繫，尋找貨源，
    渠此等行為，應構成幫助販賣罪責，此外，復有安非他命一包（毛重○．四公克
    、淨重○．二公克）扣案可稽，事證明確，被告犯行洵堪認定。
二、核被告所為，係犯刑法第三十條、毒品危害防制條例第四條第二項之幫助販賣第
    二級毒品罪。被告前後多次幫助他人販賣安非他命犯行，時間緊接，犯罪構成要
    件相同，顯係基於概括犯意所為，為連續犯，應依法加重其刑，惟無期徒刑不得
    加重，僅就有期徒刑部分加重其刑。又被告係幫助他人犯罪，爰依正犯之刑減輕
    之，故無期徒刑減為七年以上有期徒刑，有期徒刑則減輕其刑二分之一。爰審酌
    被告之素行、品行、犯罪之動機、目的、手段、所生危害及犯罪後之態度等一切
    情狀，量處如主文所示之刑，以示懲儆。另扣案之安非他命一包（毛重○．四公
    克、淨重○．二公克）為被告幫助他人販賣之第二級毒品，為違禁物，應依法宣
    告沒收銷燬，附此敘明。
三、併案審理部分（八十九年度毒偵字第二○一四號），移送意旨略以被告於八十七
    年三月間在台北縣深坑鄉○○街大樹下前先後兩次販賣第二級毒品安非他命予丁
    ○○施用，認被告所涉犯行與本案間有連續犯之裁判上一罪關係，經查，被告上
    揭移送併案審理之事實，實係被告居間代丁○○聯繫賣主，由丁○○上揭證詞稱
    「（問：共跟被告買進幾次安非他命？）兩次，都是我打電話給被告跟他說我要
    買，每次他都會跟我合買。貨是被告拿給我，我先前有勒戒過一次，在勒戒前他
    也曾經賣給我過，次數不記得，都是我打電話聯絡他的，他會跟另一我不認識的
    人同來，我錢交給他後，他轉交給那位陌生者，然後我們再平分。」（參本院八
    十九年十二月十九日訊問筆錄），可知被告僅係單純將丁○○所交付之金錢原封
    不動交予賣主，渠本身並未提供安非他命毒品，亦未自丁○○所交付之金錢中獲
    取任何利益，僅係單純幫助他人販賣安非他命毒品，公訴人以被告販賣毒品為由
    移送併辦，容有誤會。而被告經移送幫助販賣毒品部分，與本案被告幫助販賣毒
    品一節確有連續犯之裁判上一罪關係，本院自得併予審理，併予說明。
據上論斷，應依刑事訴訟法第二百九十九條第一項前段、毒品危害防制條例第四條第
二項、第十八條第一項前段、刑法第五十六條、第三十條第二項，判決如主文。
本案經檢察官黃智炫到庭執行職務
中    華    民    國      九十        年      三      月      十五      日
                                      臺灣臺北地方法院刑事第九庭
                                          法  官  汪  漢  卿
右正本證明與原本無異。
如不服本判決，應於判決送達後十日內，向本院提出上訴狀。
                                          書記官  石  幸  代
中    華    民    國      九十        年      三      月      二十      日


司法院資訊處製作；財團法人民間司法改革基金會備份。
